臺灣橋頭地方法院刑事判決　
111年度交簡字第2389號
聲  請  人  臺灣橋頭地方檢察署檢察官    
被      告  王慶宏
上列被告因過失傷害案件，經檢察官聲請以簡易判決處刑（111
年度偵字第572號），本院認不宜以簡易判決處刑（111年度交簡
字第459號），改依通常程序審理，嗣被告自白犯罪，本院認宜
以簡易判決處刑(111年度交易字第49號) ，爰不經通常程序，逕
以簡易判決處刑如下：
    主  文
王慶宏犯過失傷害罪，處拘役參拾日，如易科罰金，以新臺幣壹
仟元折算壹日。
    事實及理由
一、王慶宏於民國110年8月6日10時5分許，駕駛車牌號碼0000-0
    0號自用小客車，沿高雄市橋頭區仕豐路神農巷由北往南行
    駛至該路段與仕豐路神農巷交岔路口時，本應注意車輛行經
    無號誌交岔路口且車道上劃有慢字標示指示應減速慢行，作
    隨時停車之準備，而依當時天候陰(聲請簡易判決處刑書誤
    載為晴)、日間自然光線、柏油路面濕潤(聲請簡易判決處刑
    書誤載為乾燥)無缺陷、道路無障礙物及視距良好等情，客
    觀上應無不能注意之情事發生，竟疏未注意及此而貿然前行
    。適陳○○騎乘車牌號碼000-000號普通重型機車沿仕豐路神
    農巷東往西行駛至此路口處，亦疏未注意行經無號誌之交岔
    路口，車輛應減速慢行作隨時停車之準備，且車道數相同，
    同為直行車或轉彎車者，左方車應暫停讓右方車先行，竟未
    暫停讓右方車先行而貿然進入路口。兩車因而發生碰撞，致
    陳○○人車倒地，受有右肩挫傷合併鎖骨骨折、右膝挫擦傷等
    傷害。嗣經警據報到場處理，王慶宏於事故發生後留在現場
    ，於有偵查犯罪職權之機關或公務員尚不知何人犯罪前，即
    向前往處理之員警坦承肇事而接受裁判，因而查悉上情。
二、認定犯罪事實所憑之證據及理由
　　㈠上揭犯罪事實，業據被告王慶宏於警詢、偵查、本院準備
      程序中坦承不諱（見警卷第3至11頁、偵卷第17至19頁、
      本院交易字卷第132頁），核與證人即告訴人陳○○於警詢
      中之指述相符（見警卷第21至27頁），並有高雄市政府警
      察局岡山分局道路交通事故現場圖、道路交通事故調查報
      告表㈠、㈡-1、道路交通事故談話紀錄表、道路交通事故照
      片、光雄長安醫院診斷證明書、公路監理電子閘門證號查
      詢汽機車駕駛人、車輛詳細資料報表、行車紀錄器畫面、
      現場照片在卷可參（見警卷第15、19、31至35、39至41、
      47至61、71至77頁、本院交易字卷第13至97頁），從而，
      足認被告前揭任意性自白與事實相符，洵堪採為認定事實
      之依據。
　　㈡按行經無號誌之交岔路口，應減速慢行，作隨時停車之準
      備；駕駛人駕駛汽車，除應遵守道路交通標誌、標線、號
      誌之指示；路面設有「慢」標字者，用以警告車輛駕駛人
      前面路況變遷，應減速慢行，道路交通安全規則第93條第
      1項第2款、第90條第1項及道路交通標誌標線號誌設置規
      則第163條分別訂有明文。查被告考領有普通大貨車駕駛
      執照，此有公路監理電子閘門證號查詢汽車駕駛人查詢結
      果在卷可參（見警卷第65頁），對於前開規定應知之甚詳
      ，佐以案發當時天候陰、日間自然光線、柏油路面濕潤、
      無缺陷、無障礙物、視距良好，此有上開道路交通事故調
      查報告表㈠在卷足參（見警卷第53頁），並無不能注意之
      情事，被告竟於前揭時、地，駕駛車輛沿高雄市橋頭區仕
      豐路神農巷由北往南方向行駛至交岔路口時，疏未注意行
      經無號誌之交岔路口，應減速慢行，作隨時停車之準備，
      且應依路面所標繪之「慢」字標字指示減速慢行，即貿然
      前行進入前述交岔路口，因而肇致本案交通事故，其駕駛
      行為自有違反上開注意義務之過失甚明。此外，本案交通
      事故經送請高雄市政府交通局車輛行車事故鑑定委員會（
      下稱高市車鑑會）鑑定，結論認：被告未依「慢」標字指
      示減速慢行，為本案交通事故之肇事次因等語。再經本院
      送高雄市政府交通局車輛行車事故鑑定覆議會(下稱高市
      覆議會)，亦維持原鑑定結果，此有高市車鑑會鑑定意見
      書、高市覆議會覆議意見書在卷可按（見偵卷第25、26頁
      、本院交易字卷第107、108頁）。與本院認定被告就本案
      交通事故有未依「慢」標字指示減速慢行之疏失相符，益
      見被告就本案交通事故確有上開過失。又告訴人因本案交
      通事故受有前揭傷勢，已如前述，是被告上開過失行為與
      告訴人受傷之結果間具有相當因果關係，要屬無疑。
　　㈢次按行經無號誌之交岔路口，應減速慢行，作隨時停車之
      準備；汽車行駛至交岔路口，其行進、轉彎，應依下列規
      定：二、行至無號誌或號誌故障而無交通指揮人員指揮之
      交岔路口，支線道車應暫停讓幹線道車先行。未設標誌、
      標線或號誌劃分幹、支線道者，少線道車應暫停讓多線道
      車先行；車道數相同時，轉彎車應暫停讓直行車先行；同
      為直行車或轉彎車者，左方車應暫停讓右方車先行，道路
      交通安全規則第93條第1項第2款、第102條第1項第2款分
      別定有明文。查前揭交岔路口並無號誌，被告與告訴人均
      為直行，是以告訴人於行經該處時，本應減速慢行作隨時
      停車準備，並禮讓右方車之被告先行。又告訴人考領有普
      通重型機車駕駛執照，此有公路監理電子閘門證號查詢機
      車駕駛人查詢結果在卷可佐（見警卷第31頁），其對上開
      規定自應知之甚詳。而本案交通事故發生當時並無不能注
      意之情事，業經本院認明如前，告訴人卻疏未注意上開規
      定，其上開駕駛行為對於本案交通事故之發生，自屬與有
      過失，復上開高市車鑑會所作成之鑑定結果、高市覆議會
      所作成之覆議結果，均認告訴人於無號誌岔路口車道數相
      同，左方車未暫停讓右方車先行，為肇事主因，此有前揭
      高市車鑑會鑑定意見書、高市覆議會覆議意見書附卷可憑
      ，益見告訴人就本案交通事故同與有上揭過失至明。惟因
      刑事責任之認定，並非告訴人與有過失，即得據此免除被
      告之過失責任；易言之，告訴人就本案交通事故發生之與
      有過失，至多僅係量刑時之參酌事由，或於民事損害賠償
      時得以減免其賠償責任之問題，不影響被告過失傷害刑事
      責任之成立，併予敘明。
　　㈣綜上，本案事證明確，被告上開犯行堪以認定，應依法論
      科。
三、論罪科刑
　　㈠核被告所為，係犯刑法第284 條前段之過失傷害罪。另被
      告於有犯罪偵查權限之機關尚未知何人肇事前，即主動向
      到場處理車禍之員警坦承為肇事人，自首而願接受裁判等
      情，有高雄市政府警察局道路交通事故肇事人自首情形紀
      錄表1 份在卷可憑（見警卷第65頁），符合自首之要件，
      爰依刑法第62條前段規定，減輕其刑。
　　㈡爰審酌被告駕駛汽車時，未能確實遵守交通安全規則以保
      護其他用路人之生命、身體及財產之安全，於行駛至無號
      誌交岔路口時，未減速慢行，作隨時停車之準備，且未依
      路面所標繪之「慢」標字指示減速慢行，即貿然前行進入
      前述交岔路口之過失情節，惟未減速慢行、禮讓右方車先
      行之告訴人，始為肇致本案交通事故主因；兼衡告訴人前
      揭傷勢程度，且被告迄今仍未與告訴人達成和解，賠償告
      訴人所受傷害(惟係因金額無共識及告訴人無意願，非被
      告不願賠償)；另考量被告犯後坦承犯行之犯後態度；暨
      被告自陳碩士畢業之教育程度、家庭經濟狀況小康（見警
      卷第3頁受詢問人欄）暨其素行（見交易卷第9頁之臺灣高
      等法院被告前案紀錄表）等一切情狀，量處如主文所示之
      刑，並諭知易科罰金之折算標準，以資警惕。
　　㈢又被告雖請求考量其始終坦承犯行、本案過失情節、告訴
      人所受傷勢等情，予被告緩刑之宣告等語(見本院111年度
      交簡字第459號卷第19、20頁所附之被告刑事答辯狀)。然
      被告前開所述均已於量刑時斟酌，本案既未徵得告訴人之
      諒解，亦無賠償告訴人所受損害之情，客觀上並無暫不執
      行刑罰為適當之情形，認自不宜為緩刑之諭知，附此敘明
      。
四、依刑事訴訟法第449 條第2項、第3 項、第454 條第1 項，
    逕以簡易判決處刑如主文。
五、如不服本判決，得於判決送達之日起20日內，向本院提出上
    訴狀，上訴於本院管轄之第二審地方法院合議庭。
本案經檢察官靳隆坤聲請以簡易判決處刑。
中　　華　　民　　國　　111 　年　　10　　月　　24　　日
                  橋頭簡易庭    法　官  王奕華
以上正本證明與原本無異。
如不服本判決，應於判決送達之日起20日內向本院提出上訴書狀。　　　　　　　　　　　　　　　　　　　　　                 
中　　華　　民　　國　　111 　年　　10　　月　　24　　日
                                書記官  莊琬婷
附錄本判決論罪之法條：
刑法第284條
因過失傷害人者，處一年以下有期徒刑、拘役或十萬元以下罰金
；致重傷者，處三年以下有期徒刑、拘役或三十萬元以下罰金。